【裁判字號】    95,訴,3662
【裁判日期】    951225
【裁判案由】    毒品危害防制條例
【裁判全文】
臺灣臺中地方法院刑事判決              95年度訴字第3662號
公  訴  人  臺灣臺中地方法院檢察署檢察官
被      告  甲○○
                    國民
上列被告因違反毒品危害防制條例案件，經檢察官提起公訴（95
年度毒偵字第4395號、4610號），經本院合議庭裁定適用簡式審
判程序，本院判決如下：
    主    文
甲○○連續施用第一級毒品，累犯，處有期徒刑拾月。
    犯罪事實
一、甲○○前曾因施用毒品，竊盜案件，經法院分別判處有期徒
    刑8月、7月，並定應執行有期徒刑1年2月確定，甫於民國（
    下同）94年10月30日縮短刑期執行完畢。前另因施用毒品案
    件，經送觀察勒戒後，認無繼續施用毒品傾向，於91年1 月
    4日釋放出所。詎仍不知戒絕，復於釋放後5年內，基於施用
    第一級毒品海洛因之概括犯意，自95年3月1日晚上起至95
    年5月29日晚上止，在臺中縣大里市○○路○段320巷7號其住
    處，以注射方式，連續施用第一級毒品海洛因多次。嗣先後
    於95年5月30日、同年6月19日，為警因另案查獲及甲○○之
    母戴美英向檢察官舉發，始發現上情。
二、案經台中縣警察局霧峰分局報告暨台灣台中地方法院檢察署
    檢察官受理告發偵查起訴。
    理    由
一、訊據被告甲○○對於施用第一級毒品海洛因之犯行坦承不諱
    ，且經證人戴美英於偵查中證述情節相符，被告於95年5月
    30日所採集之尿液經送檢驗，呈嗎啡陽性反應，有中山醫學
    附設醫院檢驗科藥物檢測中心尿液檢驗報告表1份附卷可稽
    。又被告前因施用毒品案件，經送觀察、勒戒後，認無繼續
    施用毒品傾向，於91年1月4日執行完畢釋放，此有刑案資料
    查註紀錄表、全國施用毒品案件紀錄表及法務部全國檢察官
    線上查詢刑案人犯在監所最新資料報表附卷可稽，其於觀察
    勒戒執行完畢後5年內再犯施用毒品之罪行堪予認定。
二、核被告甲○○所為，係犯毒品危害防制條例第10條第1項之
    施用第一級毒品罪。又被告施用前後持有第一級毒品之低度
    行為，為其施用第一級毒品之高度行為所吸收，不另論罪。
    按刑法第2條第1項所稱之法律，係指刑罰所依存的整體法律
    狀態，故法律有變更應指足以影響行為的可罰性與法律效果
    的法令因修正或廢止而有所變更而言。所以刑法法律變更概
    念，應界定在法律規定的改變，足以影響刑罰權判斷者而言
    ，刑法總則的變更，自然會影響到個別犯罪的成立，乃至於
    法律效果的結構，自屬法律變更，應為新舊法之比較。而刑
    法第56條連續犯之規定，業於94年2月2日修正公布刪除，並
    於95年7月l日施行，原屬連續犯之數個犯罪行為，依新法應
    數罪併罰，比較修正前之規定，可依裁判上一罪論處，顯然
    修正前之規定有利於被告，如仍依修正後之規定，對於被告
    極為不利，從而，解釋上對於刑法第2條之解釋、應包括此
    種影響罪刑加重之規定。是以連續數行為而犯同一之罪名，
    均在新法施行前者，新法施行後，應依修正後刑法第2條第
    l項之規定，適用最有利於行為人之法律（最高法院95年5月
    23日第8次刑事庭會議意旨參照）。本件被告於修正前之刑
    法時期所犯之數次施用第一級毒品罪，依裁判時之修正後之
    刑法第2條第l項比較之結果，以修正前之刑法較有利於行為
    人，應依修正前之刑法第56條之規定，逕以一連續施用第一
    級毒品罪論處。而被告先後多次施用第一級毒品海洛因之犯
    行，時間緊接，方法相同，所犯構成要件相同之罪名，顯係
    基於概括犯意反覆為之，為連續犯，應依修正前刑法第56條
    之規定以一罪論，並加重其刑。又被告有事實欄所述之前科
    ，有台灣高等法院被告前案紀錄表1份附卷可佐，其於有期
    徒刑執行完畢後，5年內故意再犯本件有期徒刑以上之罪，
    不論依修正前之刑法第47條，或修正後之刑法第47條第1項
    之規定，均構成累犯，對被告而言並無有利或不利之情形，
    自不生新舊法比較之問題，應逕依修正前之刑法第47條，論
    以累犯，並加重其刑，併予敘明。爰審酌被告施用之頻率、
    態樣及前因施用毒品犯行曾經觀察、勒戒後，竟又再施用毒
    品不輟，無視於毒品對於自身健康之戕害及國家對於杜絕毒
    品犯罪之禁令，惡性非輕。本諸施用毒品者均有相當程度之
    生理成癮性及心理依賴性，其犯罪心態與一般刑事犯罪之本
    質並不相同，且被告係於觀察、勒戒後，5年內再犯施用第
    一級毒品海洛因犯行。為兼顧被告斷絕生理成癮性及心理依
    賴性之必要，量刑實不宜過輕，惟斟酌被告犯後業已坦承犯
    行，頗具悔意等一切情狀，量處如主文所示之刑，以示懲儆
    。
據上論斷，應依刑事訴訟法第273條之1第1項、第299條第1項前
段，毒品危害防制條例第10條第1項，刑法第11條前段、修正前
刑法第56條、第47條，判決如主文。
本案經檢察官郭明嵐到庭執行職務。
中    華    民    國    95    年    12    月    25    日
                  刑事第七庭    法  官  郭德進
上正本證明與原本無異。
如不服本判決，應於送達後十日內向本院提出上訴狀（須附繕本
），上訴於台灣高等法院台中分院。
中    華    民    國    95    年    12    月    27    日
                                書記官  陳惠玲
附錄本案論罪科刑法條全文
毒品危害防制條例第10條第1項
施用第一級毒品者，處6月以上5年以下有期徒刑。
                                                       A


司法院資訊處製作；財團法人民間司法改革基金會備份。
